【裁判字號】    98,易,2770
【裁判日期】    990129
【裁判案由】    就業服務法
【裁判全文】
臺灣臺北地方法院刑事判決              98年度易字第2770號
公  訴  人  臺灣臺北地方法院檢察署檢察官
被      告  甲○○
上列被告因違反就業服務法案件，經檢察官提起公訴（98年度偵
字第18864號），本院判決如下：
    主  文
甲○○共同意圖營利，違反任何人不得媒介外國人非法為他人工
作之規定，處有期徒刑伍月，如易科罰金，以新台幣壹仟元折算
壹日。
    事  實
一、甲○○（綽號：阿富）明知LILIK（女，西元1968年6月9 日
    生，印尼國籍人，護照號碼：AL146760號，統一證號：JD00
    000000號）係自原服務處所（葉燦弘宅）逃逸之外籍監護工
    ，不得為其他雇主工作，竟於民國97年12月間之某日、時，
    容留LILIK居住其位於臺北市○○區○○路37巷1弄1號3樓之
    33之住處，並允諾幫忙找工作，嗣甲○○與綽號「阿明」之
    姓名年籍不詳成年男子共同意圖營利，基於媒介外國人非法
    為他人工作之犯意聯絡，於同年12月間，媒介LILIK 前往宜
    蘭縣羅東鎮聖母醫院附近某處，自同年12月29日起至98年2
    月初之某日止，受僱於某不詳之其他雇主擔任監護工之工作
    ，該雇主每月應支付與LILIK之薪資為新台幣（下同）2萬3,
    000元，然LILIK僅取得1萬9,000元，另4,000 元則由甲○○
    及「阿明」抽佣取得。嗣為警於98年3月11日8時30分許，在
    新竹縣新埔鎮○○路○段323 號前查獲逃逸之監護工LILIK，
    而循線查悉上情。
二、案經桃園縣政府警察局蘆竹分局（下稱蘆竹分局）報告臺灣
    桃園地方法院檢察署（下稱桃園地檢署）檢察官呈請臺灣高
    等法院檢察署檢察長令轉臺灣臺北地方法院檢察署檢察官偵
    查起訴。
    理  由
一、按被告以外之人於審判外之言詞或書面陳述，除法律有規定
    者外，不得作為證據，刑事訴訟法第159條第1項定有明文。
    又被告以外之人於審判中有下列情形之一，其於檢察事務官
    、司法警察官或司法警察調查中所為之陳述，經證明具有可
    信之特別情況，且為證明犯罪事實之存否所必要者，得為證
    據：一、死亡者。二、身心障礙致記憶喪失或無法陳述者。
    三、滯留國外或所在不明而無法傳喚或傳喚不到者。四、到
    庭後無正當理由拒絕陳述者，同法第159條之3規定甚明。經
    查，LILIK於前開時、地為警查獲後，已於98年3月26日遣送
    出境，有LILIK 之法務部入出境資訊連結作業查詢列印表及
    桃園地檢署98年5月27日公務電話紀錄單各1紙在卷可按，是
    證人LILIK已滯留國外無法傳喚。又LILIK之警詢筆錄，係其
    遭警查獲後，立即由蘆竹分局人員委請通譯乙○○到場，經
    蘆竹分局南竹派出所警員鄭自強進行詢問，透過乙○○逐一
    翻譯後，再由同派出所警員葉裕男進行紀錄，事後並由乙○
    ○將該筆錄紀錄內容向LILIK翻譯後，始由LILIK在筆錄上簽
    名等情，業據證人鄭自強、葉裕男於本院審理時證述屬實，
    故證人LILIK 於警詢中之陳述，係其遭警查獲後立即為之，
    尚無足夠之時間思考其自身與被告甲○○間之利害關係，經
    審酌其陳述當時之外部客觀情狀，具有可信之特別情況，且
    其陳述內容確為證明本件犯罪事實之存否所必要，揆諸前揭
    規定，其於警詢中之陳述，有證據能力。
二、訊據被告固坦承伊知悉LILIK 自雇主處逃逸而無住處，便收
    留LILIK居住於其位於臺北市○○區○○路37巷1弄1號3樓之
    33之住處，嗣有綽號「阿明」之友人打電話給伊表示需要1
    位照顧老奶奶的監護工，伊乃介紹給LILIK ，之後有某不知
    名男子至其住處將LILIK 載走等情，惟矢口否認有何違反就
    業服務法犯行，辯稱：伊沒有從中賺錢，不知LILIK 去宜蘭
    工作等語。經查，LILIK 經行政院勞工委員會於97年10月16
    日以00-0000000號許可在臺擔任監護工（許可效期：97年9
    月17日至99年9月17日），其於同年9月17日入境後，受僱在
    臺北縣板橋市○○路5巷5號葉燦弘宅擔任監護工，嗣於同年
    11月3 日因行方不明，經原雇主於同年11月27日通報列管等
    情，有LILIK之外勞居留資料查詢-明細內容顯示畫面列印表
    1紙在卷可按。又質之證人LILIK於警詢中陳稱伊自原服務處
    所葉燦弘宅逃逸後，某天假日在公園散步，有人告訴伊可以
    到綽號「阿富」（即被告）之住處，伊逃逸期間居住在「阿
    富」住處，「阿富」會幫伊找工作，之後被告告知伊在宜蘭
    羅東聖母醫院附近要1 位監護工，被告問伊要不要做，伊答
    應後被告便找人帶伊至宜蘭工作，由97年12月29日開始至98
    年2月初，伊工作每月薪資1萬9,000元，但雇主實際支付2萬
    3,000元，差距4,000元是被告及其友人抽佣等語甚詳，且被
    告於警詢、偵查及本院審理中，均未表明伊與LILIK 有何怨
    隙糾紛，是LILIK 於上開陳述應無故意誣陷被告之虞，堪以
    採信。另被告亦不否認有LILIK 自原雇主逃逸後，有另行介
    紹LILIK擔任監護工之工作，並由「阿明」將LILIK接走之事
    實。足見被告及「阿明」確有共同非法媒介LILIK 前往宜蘭
    縣羅東鎮聖母醫院附近擔任監護工，並從中抽佣之犯行，應
    堪認定。綜上所述，本件事證明確，被告犯行洵堪認定，應
    依法論科。
三、核被告所為，係意圖營利而違反就業服務法第45條任何人不
    得媒介外國人非法為他人工作之規定，應依同法第64條第2
    項規定處斷。又被告與「阿明」間，有犯意之聯絡及行為之
    分擔，應以共同正犯論處。檢察官起訴意旨漏列被告與「阿
    明」為共同正犯一情，容有未洽。爰審酌被告未曾受有期徒
    刑以上刑之宣告，有臺灣高等法院被告前案紀錄表1 紙附卷
    可佐，其素行尚佳，竟貪圖利益，與「阿明」利用逃逸外勞
    LILIK 急需找尋工作維生之機會，媒介其非法為他人工作並
    從中抽佣，再參酌其犯罪之動機、目的、對於社會秩序所生
    危害之程度等一切情狀，量處如主文所示之刑，並諭知易科
    罰金之折算標準，以示懲儆。
據上論斷，應依刑事訴訟法第299條第1項前段，就業服務法第45
條、第64條第2項，刑法第11條前段、第41條第1項前段，判決如
主文。
本案經檢察官郭昭吟到庭執行職務
中    華    民    國    99    年    1     月    29    日
                  刑事第十八庭  法  官  彭慶文
上正本證明與原本無異。
如不服本判決應於收受送達後10日內向本院提出上訴書狀，並應
敘述具體理由；其未敘述上訴理由者，應於上訴期間屆滿後20日
內向本院補提理由書（均須按他造當事人之人數附繕本）「切勿
逕送上級法院」。
                                書記官  陳怡君
中    華    民    國    99    年    2     月    2     日
參考法條：
就業服務法第45條
（媒介外國人之禁止）
任何人不得媒介外國人非法為他人工作。
就業服務法第64條
違反第45條規定者，處新臺幣10萬元以上50萬元以下罰鍰。五年
內再違反者，處1 年以下有期徒刑、拘役或科或併科新臺幣60萬
元以下罰金。
意圖營利而違反第45條規定者，處3 年以下有期徒刑、拘役或科
或併科新臺幣120萬元以下罰金。
法人之代表人、法人或自然人之代理人、受僱人或其他從業人員
，因執行業務違反第45條規定者，除依前二項規定處罰其行為人
外，對該法人或自然人亦科處各該項之罰鍰或罰金。

司法院資訊處製作；財團法人民間司法改革基金會備份。
